# 合同履约成本与按时段确认收入的关系

提问人：song2003921 时间：2021-01-04 10:36:00
@chenyiwei请问陈老师，合同履约成本是否只有在按时段确认收入的情况下期末才会有余额，按时点确认收入时不可能出现期末余额？谢谢！
有人认为，按时点确认收入，会使用合同履约成本（类似于存货、在产品）；按时段确认收入，期末不能有合同履约成本余额，因为在产品的控制权已经转移，确认收入的同时，合同履约成本全部结转至营业成本。

回答人：chenyiwei
按时点确认收入的情况下，期末如果不满足收入确认条件，则很可能有合同履约成本余额，如某些定制开发软件的服务合同。
按时段确认收入的情况下，如果收入确认的进度不同于合同履约成本发生的进度，或者合同履约成本符合新收入准则第二十六条规定的条件可以递延的，也会出现期末余额。